# 请教股权激励存在业绩条件情况的处理

提问人：holidaycc 时间：2022-12-23 16:02:41
陈版您好：公司对于销售人员做股权激励，约定了服务期以外，也约定了各服务期的业绩要求，待服务期满后统一考核是否达成，未能达成的情况下公司将收回股份。这种情况下除了按照服务期分期确认股份支付费用以外，还要做其他考虑吗？如果是 1 年 1 考核，对于未能达到业绩要求的是否在当期就冲减已确认的股份支付费用呢？

回答人：chenyiwei
主帖中的案例同时涉及服务期限条件和业绩条件，故需在等待期内的每个资产负债表日，不仅要估计离职率，还要核查已过去的等待期内的业绩指标完成情况，并预估在剩余等待期内的业绩指标能否完成。如果预计业绩指标已难以达成的，则针对相关的解锁或行权批次，不再确认剩余的股份支付费用并冲回前期的股份支付费用（影响计入当期损益，不是前期差错更正）。
对于报告期内的离职，如果在测算可行权的权益工具数量时已将离职率纳入考虑，则在实际离职率未超出原预计的离职率的限度内，无需特殊考虑；如果此前预计不会发生离职情况，后续发生离职的，则需针对离职人员原已确认的股份支付费用予以冲回处理。